# 请教陈版，关联方交易的判断

提问人：gpqg 时间：2019-12-05 06:30:20
陈版，甲公司是由三个法人股东 A、B、C 公司成立的，其中 A 公司占股40.5%（能对甲公司实现控制），B 公司占股39.5%（对甲公司有重大影响），C 公司占 20%，另外，甲公司又成立了一家全资子公司乙，对乙公司 100%控股。请问有笔交易是这样的，乙向甲公司的法人股东 B 销售存货，假如存货售价 120 万，成本 100 万，且最终存货是会出售的。那么甲公司在编制乙公司的合并报表时，这笔交易属于内部交易吗？该如何处理呢？
如果是乙向甲公司的法人股东 A 销售存货，此时又该如何处理呢？
谢谢陈版！

回答人：chenyiwei
在甲公司合并报表层面，该项交易仍属于本合并主体向对本集团具有重大影响的股东的销售。就甲公司合并报表层面而言，仅需作为关联交易披露，但不涉及合并抵销问题。B 公司在编制其自身报表时，需对该项逆流交易进行调整和抵销处理。